# 购买以收益法评估的联营企业股权形成重大影响以权益法核算的后续计量问题

提问人：学以 时间：2016-11-09 09:04:34
A公司以权益法评估的可辨认净资产公允价值为10,000万元，甲公司以4,000万元购买A公司30%股权，构成重大影响。
以收益法评估的可辨认净资产公允价值无法分配到单个资产，那后续计量的时候如何对联营企业的净利润进行调整？
如果每年都以收益法对联营企业进行评估，以新的评估值对净利润进行调整在实务中比较麻烦，且每年都发生数十万的成本，且联营企业不在被审计范围内，不具有可行性。

回答人：chenyiwei
如果后续股权不变动（不增加股权比例），则只需在现在取得投资时，以现在为基准日，进行以“购买对价分摊”为目的的评估以确定被投资方各项可辨认净资产公允价值即可，后续做权益法核算时，按照该评估值调整其折旧、摊销、成本结转金额，以调整后的净利润为基础计算投资收益。以后年度只需延续该计算结果，无需再次评估。